臺灣臺中地方法院民事判決
110年度簡字第215號
原      告  龔駿峰  

訴訟代理人  鍾宜芳  
被      告  謝欣珮  

訴訟代理人  林崇偉  
複代理人    曾建凱  
上列當事人間因被告過失傷害案件（本院刑事庭109年度交簡字
第378號），經原告提起刑事附帶民事訴訟請求損害賠償，由本
院刑事庭移送審理（109年度交附民字第340號），本院於民國11
0年11月3日言詞辯論終結，判決如下：
    主      文
被告應給付原告新臺幣參拾萬陸仟貳佰柒拾元，及自民國一○九
年八月二十五日起至清償日止，按週年利率百分之五計算之利息
。
原告其餘之訴駁回。
訴訟費用由被告負擔百分之七十一，餘由原告負擔。
本判決原告勝訴部分得為假執行，但被告如以新臺幣參拾萬陸仟
貳佰柒拾元為原告預供擔保，得免為假執行。
原告其餘假執行之聲請駁回。 
    事實及理由
壹、程序事項：
一、按本於道路交通事故有所請求而涉訟者，不論其標的金額一
    律適用簡易程序，民國109 年12月30日三讀通過修正之民事
    訴訟法第427 條第2 項第11款定有明文。又修正之民事訴訟
    法簡易訴訟程序，依民事訴訟法施行法第12條第10項公告施
    行後，於修正前已繫屬之事件，其審理程序，未經終局裁判
    者，適用修正後之規定，民事訴訟法施行法第4 條之1 亦有
    明文。查本件原告係因道路交通事故請求損害賠償，依修正
    後民事訴訟法第427 條第2 項第11款之規定，本件即應適用
    簡易程序；而本件於修正後民事訴訟法公告施行（即110 年
    1 月22日）前已繫屬於本院，尚未經終局裁判，依民事訴訟
    法施行法第4 條之1 規定，其審理程序應適用修正後之規定
    ，故本件爰依簡易程序為民事簡易判決。
二、復按訴狀送達後，原告不得將原訴變更或追加他訴，但擴張
    或減縮應受判決事項之聲明者，不在此限，民事訴訟法第25
    5 條第1 項第3 款定有明文。本件原告原起訴請求被告賠償
    原告新臺幣(下同)745,840元，及自刑事附帶民事起訴狀繕
    本送達翌日起至清償日止，按週年利率5%計算之利息（見附
    民卷第5 頁），嗣於110年11月3日當庭減縮聲明為請求被告
    給付原告433,853元及自起訴狀繕本送達翌日起至清償日止
    ，按週年利率5%計算之利息（見本院卷第233頁），核與首
    揭規定相符，應予准許。
貳、實體事項：
一、原告主張：
(一)被告於109年3月13日上午，駕駛車牌號碼0000-00號自小客
    車，沿臺中市西屯區黎明路往環河路方向行駛，於同日8時5
    0分許，途經臺中市西屯區黎明路2段與朝馬二街交岔路口，
    因前車欲左轉，被告遂向右變換至黎明路慢車道，其本應注
    意變換車道時，應注意慢車道車輛行駛動態，讓直行車先行
    ，並注意安全距離，而依當時狀況並無不能注意之情事，竟
    疏於注意及此，貿然變換車道，適原告騎乘車牌號碼000-00
    0號普通重型機車(下稱系爭機車)，沿黎明路慢車道往環河
    路方向行駛至該處，因閃避不及而擦撞被告駕駛之上開車輛
    ，原告因而人車倒地，受有左橈骨骨折之傷害(下稱系爭傷
    害，被告上開傷害行為，業經本院以109年度交簡字第378號
    刑事判決判處有期徒刑2月確定在案)，並致原告所有之系爭
    機車受損。故被告對原告有侵權行為，且應負全部過失責任
    ，原告自得請求被告賠償原告所受損害。
(二)被告上開過失行為，致原告受有如下損害，共計433,853元
    ：
 1、109年3月13日起至同年8月14日止之醫藥費(含復健門診費用
    )計76,242元(參照本院卷第145頁編號1-12、15-35號)。
 2、拆除鋼板手術前之工作損失90,280元。
　　原告因系爭傷害致兼職及正職之工作損失，業經兩造同意以
    90,280元計算。
 3、自負醫藥耗材費用70元、人工皮耗材費用500元。
 4、系爭機車修理費1萬元：
　  兩造業合意以1萬元作為計算基礎。　
 5、精神慰撫金15萬元：
　  原告因系車禍有左手橈骨開放性骨折、四肢多處擦、挫傷，
    忍受傷勢之痛苦，之後還須復健，且原告手術後復原較緩慢
    ，參酌車禍事故發生經過，被告應負完全之責任，及原告身
    心所受之傷害程度等一切情狀，請求被告賠償精神慰撫金15
    萬元。 
 6、看護費用134,200元：
　　照護費用半日以1,200元計算，全日以2,200元計算，原告因
    系爭傷害須全日看護共61天(109年3月13日至109年5月13日)
    ，計為134,200元。
7、醫院往返交通費用4,424元：
 　每次交通費用單程為158元，來回雙程計14次，計為4424元(
   參照本院卷第147頁，原告原主張計12次，請求3,792元，見
   附民卷第11頁、本院卷第97頁)
8、復健門診交通費用16,066元： 
 　每次交通費用單程為277元，來回雙程計29次，計為16066元(
   參照本院卷第147頁，原告原主張計37次，請求20,498元，見
   附民卷第11頁、本院卷第97頁)
9、109年11月9日及110年3月26日醫療費用計700元(參照本院卷
   第145頁編號13-14號)。
10、109年8月19日至9月25日之復健醫療費用6,610元(參照本院
    卷第145頁編號36-43號)。
11、拆除鋼板手術醫療及住院費用計35,197元(參照本院卷第145
    頁編號46-48號、50號)。　
12、拆除鋼板手術住院期間(110年8月22日至同年月25日)工作損
    失6,074元(參照本院卷第145頁編號49號)。
13、拆除鋼TL手術醫院往返交通費用1264元：
　　每次交通費用單程為158元，來回雙程計4次，計為1264元(
    參照本院卷第145頁編號51號)。
14、自費醫藥耗材費用：100元(參照本院卷第145頁編號54號)。
(三)扣除原告就強制汽車責任保險已領取之61,857元後，爰依侵
    權行為之法律關係，請求被告賠償原告433,853元。並聲明
    ：被告應給付原告433,853元及自起訴狀繕本送達翌日起至
    清償日止，按週年利率5%計算之利息。原告願供擔保，請准
    宣告假執行。
二、被告抗辯：
  (一)被告對於原告主張被告應負全部過失責任及強制汽車責任
      保險原告已領取金額為61,857元，均不爭執(見本院卷第4
      6頁)。
　(二)被告對於原告下列請求及金額亦不爭執：
　　 1、109年3月13日起至同年8月14日止之醫藥費(含復健門診
        費用)計76,242元(見本院卷第43頁)。
     2、拆除鋼板手術前之工作損失90,280元(見本院卷第43   
             頁)。
     3、自負醫藥耗材費用70元、人工皮耗材費用500元(見本  
            院卷第44頁)。
     4、系爭機車修理費1萬元(見本院卷第45頁)。
     5、醫院往返交通費用及復健門診交通費用計20,490元(按 
          原告原主張金額計為24,290元，見本院卷第46頁)。
     6、109年11月9日及110年3月26日醫療費用計700元(見本  
             院卷第232頁)。
     7、109年8月19日至9月25日之復健醫療費用6,610元(見本 
        院卷第232頁)。
     8、拆除鋼板手術醫療及住院費用計35,197元(見本院卷第2
        31頁、第232頁)。
     9、拆除鋼板手術住院期間(110年8月22日至同年月25日)工
        作損失6,074元(見本院卷第232頁)。
     10、手術醫院往返交通費用1,264元(見本院卷第231頁)。
     11、自費醫藥耗材費用100元(見本院卷第231頁)。
(三)看護費部分：
　　被告同意照護費用半日以1,200元計算，全日以2,200元計算
　　(見本院卷第143頁)，惟被告所受系爭傷害，須專人照護期
    間僅有1個月，且無全日照護必要。
(四)精神慰撫金部分，原告請求金額過高，應以6萬元為適當。
(五)並聲明：駁回原告之訴。如受不利判決，被告願供擔保請准
    免為假執行。
三、得心證之理由： 
(一)按因故意或過失，不法侵害他人之權利者，負損害賠償責任
    ；汽車、機車或其他非依軌道行駛之動力車輛，在使用中加
    損害於他人者，駕駛人應賠償因此所生之損害；不法侵害他
    人之身體或健康者，對於被害人增加生活上之需要時，應負
    損害賠償責任，且被害人雖非財產上之損害，亦得請求賠償
    相當之金額；民法第184條第1項前段、第191條之2前段、第
    193條第1項、第195條第1項前段分別定有明文。
(二)原告主張其因被告前揭全部過失行為，致受有系爭傷害及致
    系爭車輛受損，因此受有①支出109年3月13日起至同年8月14
    日止之醫藥費(含復健門診費用)計76,242元②拆除鋼板手術
    前之工作損失90,280元③支出自負醫藥耗材費用70元、人工
    皮耗材費用500元④系爭機車修理費1萬元⑤醫院往返交通費用
    及復健門診交通費用計20490元⑥支出109年11月9日及110年3
    月26日醫療費用計700元⑦支出109年8月19日至9月25日之復
    健醫療費用6,610元⑧支出拆除鋼板手術醫療及住院費用計35
    ,197元⑨拆除鋼板手術住院期間(110年8月22日至同年月25日
    )工作損失6,074元⑩手術醫院往返交通費用1,264元⑪支出自
    費醫藥耗材費用100元之損害等事實，為被告所不爭執，並
    據原告提出道路交通事故現場圖、道路交通事故照片、道路
    交通事故初步分所研判表、醫療費收據、在職及薪資證明、
    統一發票、復健門診及藥費收據、機車維修明細、車禍受傷
    照片、開刀證明及矯具配戴證明、國泰中醫診所診斷證明書
    、澄清綜合醫院中港分院診斷證明書、車資資料、機車行照
    (見本院卷第49頁)及債權讓與證明書(見本院卷第119頁)等
    件為證，並經本院調取本院109年度交簡字第378號刑事案卷
    核閱無訛，堪以認定，原告請求被告賠償此部分①至⑪所示損
    害及金額，核屬有據，應予准許。
(三)看護費部分：
　　原告提出之澄清綜合醫院中港分院診斷證明書雖記載原告須
    專人照護及休養二個月等語(見附民卷第129頁)，惟經本院
    函詢澄清綜合醫院中港分院結果，該醫院已明確查覆本院原
    告須專人照顧之期間為約1個月，須全日照護期間為一週，
    須半日照護期間為三週，有該醫院函文在卷可憑(見本院卷
    第125頁)，再以二造合意之半日以1,200元，全日以2,200元
    計算(見本院卷第143頁)結果，原告請求被告賠償看護費用4
    0,600元(計算式：(2,200×7)+(1,200×7×3))=40,600元)部分
    ，核屬有據，應予准許，逾此範圍之看護費請求金額，則屬
    無據，不應准許。
(四)精神慰撫金部分：　　
    按慰撫金之賠償須以人格權遭遇侵害，使精神上受有痛苦為
    必要，其核給之標準固與財產上損害之計算不同，然非不可
    斟酌雙方身分資力與加害程度，及其他各種情形核定相當之
    數額（最高法院51年度臺上字第223號判例決照）。經查，
    原告因本次車禍事故受有系爭傷害，已如前述，自受有身體
    及精神上之痛苦，原告請求非財產損害，自屬有據。本院審
    酌原告自陳為高職畢業，擔任傢俱物流人員，月薪約32,500
    元，加上兼職大約4萬多元，存款不足10萬元，有汽、機車
    各一部，無不動產等語(見本院卷第45-46頁)，被告自陳為
    教育局聘僱人員(見本院卷第46頁)，教育程度為碩士畢業，
    月薪約5萬元左右(見本院109年度交易子弟1236號刑事卷第3
    0頁)，佐以二造稅務電子閘門財產所得調件明細表所示之財
    產及收入狀況，並斟酌前述被告過失違規肇事情節及致原告
    受有系爭傷害之傷勢程度、對原告身心造成之痛苦及兩造之
    教育程度、經濟狀況等情，認為原告請求被告賠償其精神上
    損害15萬元尚屬過高，應以8萬元為適當，逾此數額之請求
    部分不應准許。
(五)基上，原告得請求被告賠償之金額計為368,127元（計算式
    ：醫藥費76,242元+拆除鋼板手術前之工作損失90,280元+自
    負醫藥耗材費用70元+人工皮耗材費用500元+系爭機車修理
    費1萬元+支出醫院往返交通費用及復健門診交通費用計2049
    0元+支出109年11月9日及110年3月26日醫療費用計700元+支
    出109年8月19日至9月25日之復健醫療費用6,610元+支出拆
    除鋼板手術醫療及住院費用計35,197元+拆除鋼板手術住院
    期間(110年8月22日至同年月25日)工作損失6,074元+支出手
    術醫院往返交通費用1264元+支出自費醫藥耗材費用100元+
    看護費40600元+精神慰撫金80000元=368127元)。再扣除原
    告已領取之強制責任保險理賠金額61,857元後，被告應賠償
    原告之金額為306,270元(計算式：000000-00000=306270元)
    。
四、末按給付有確定期限者，債務人自期限屆滿時起，負遲延責
    任。給付無確定期限者，債務人於債權人得請求給付時，經
    其催告而未為給付，自受催告時起，負遲延責任。其經債權
    人起訴而送達訴狀，或依督促程序送達支付命令，或為其他
    相類之行為者，與催告有同一之效力，民法第229條第1項、
    第2項定有明文。又遲延之債務，以支付金錢為標的者，債
    權人得請求依法定利率計算之遲延利息。但約定利率較高者
    ，仍從其約定利率。應付利息之債務，其利率未經約定，亦
    無法律可據者，週利利率為5%，民法第233條第1項、第203
    條亦有明定。經查，本件原告之侵權行為損害賠償債權，核
    屬無確定期限之給付，自應經原告之催告而未為給付，被告
    始負遲延責任。準此，原告請求自起訴狀繕本送達翌日即10
    9年8月25日起(見附民卷第133、135頁)至清償日止，按週年
    利率5%計算之遲延利息，為有理由，應予准許。
五、綜上所述，原告依侵權行為損害賠償之法律關係，請求被告
    給付306,270元，及自109年8月25日起至清償日止，按週年
    利率5%計算之利息，為有理由，應予准許；逾此部分之請求
    ，為無理由，應予駁回。
六、本件原告勝訴部分，係就民事訴訟法第427條第1項訴訟適用
    簡易程序所為被告部分敗訴之判決，依同法第389條第1項第
    3款規定，應依職權就原告勝訴部分宣告假執行，並依被告
    聲請酌定相當之金額，宣告被告得預供擔保而免為假執行。
    至於原告敗訴部分，其假執行之聲請，因失所依附，應予駁
    回。
七、本件事證已臻明確，兩造其餘攻擊防禦方法及提出之證據，
     與本件判決結果並無影響，爰不逐一論述。又本件訴訟雖
    係原告提起刑事附帶民事訴訟，由本院刑事庭依刑事訴訟法
    第504條第1項規定移送前來，惟本件原告請求被告賠償系爭
    機車修理費部分，應繳納並據原告繳納裁判費1,000元(見本
    院卷第89頁)，仍應為訴訟費用負擔之諭知，附此敘明。
 八、訴訟費用負擔之依據：民事訴訟法第79條。
中　　華　　民　　國　　110 　年　　11　　月　　26　　日
                  民事第二庭    法  官  江奇峰
以上正本係照原本作成。
如對本判決上訴，須於判決送達後20日內向本院提出上訴狀。如
委任律師提起上訴者，應一併繳納上訴審裁判費。
中　　華　　民　　國　　110 　年　　11　　月　　26　　日
                                書記官  黃雅慧